【裁判字號】    97,交聲,2720
【裁判日期】    971205
【裁判案由】    聲明異議
【裁判全文】
臺灣臺中地方法院交通事件裁定        97年度交聲字第2720號
原處分機關  交通部公路總局臺中區監理所臺中市監理站
異  議  人
即受處分人  甲○○
上列受處分人因違反道路交通管理處罰條例案件，對於交通部公
路總局臺中區監理所臺中市監理站中華民國97年10月1日所為之
裁決（裁監稽違字第裁61－GE0000000號裁決書），聲明異議，
本院裁定如下：
    主    文
異議駁回。
    理    由
一、原處分機關略以：異議人即受處分人（下稱受處分人）甲○
    ○所有車牌號碼AI O－571號重型機車，於民國97年9月12日
    13 時45分許，在臺中市○○路○段46之2號前因「黃線違停
    」之違規，經臺中市警察局第二分局育才派出所警員依違反
    道路交通管理處罰條例第56條第1項第4款當場掣單舉發並經
    受處分人簽收，本所遂於97年10月1日以裁監稽違字第裁61
    －GE0000000號裁決書，裁處罰鍰新臺幣（下同）600元，逾
    期則依裁決書處罰主文規定裁處等語。
二、本件受處分人甲○○異議意旨略以：本店外面即違規地點前
    幾個月，市○○○○路，已經沒有黃線，可以現場來察看，
    不應開罰單，爰依此聲明異議云云。
三、按「汽車駕駛人停車時，有下列情形之一者，處新臺幣600
    元以上1200元以下罰鍰：... 四、在設有禁止停車標誌、標
    線之處所停車。」道路交管理處罰條例第56條第1項第4款定
    有明文。
四、經查：受處分人所有車牌號碼AIO－571號重型機車，於前開
    時、地，因「黃線違停」之違規，經臺中市警察局第二分局
    育才派出所警員以其違反道路交通管理處罰條例第56條第1
    項第4款之規定當場掣單舉發，為受處分人所不爭執，並有
    該件舉發違反道路交通管理事件通知單影本1紙在卷可稽。
    雖受處分人以上開言詞置辯，惟查，依受處分人提出之現場
    照片所示，受處分人之機車停放處之黃線雖有部分遭柏油覆
    蓋，惟除該段因道路修整遭柏油覆蓋部分外，該柏油路面前
    後均仍有劃設黃線之標線，自無標線不明之情形；再者，經
    本院調取本件舉發採證照片2張所示，受處分人之機車約3分
    之1至2分之1之車身長度，確停放於該段有劃設黃線旁之地
    點，足見受處分人確有在設有禁止停車標線之處所停車之違
    規事實甚明。受處分人前開異議，核屬無據，應予駁回。
五、據上論斷，應依道路交通管理處罰條例第87條第2項，道路
    交通案件處理辦法第19條規定，裁定如主文。
中    華    民    國    97    年    12    月     5    日
                  交通法庭    法  官  戴博誠
以上正本證明與原本無異。
如不服本裁定應於送達後5日內向本院提出抗告狀。
                              書記官  林政佑
中    華    民    國    97    年    12    月     5    日


司法院資訊處製作；財團法人民間司法改革基金會備份。
